【裁判字號】    92,抗,88
【裁判日期】    920408
【裁判案由】    聲請沒收違禁物
【裁判全文】
臺灣高等法院高雄分院刑事裁定          九十二年度抗字第八八號
    抗  告  人
    即聲 請 人  臺灣高雄地方法院檢察署檢察官
右抗告人因聲請沒收違禁物案件，不服臺灣高雄地方法院中華民國九十二年二月十三
日裁定（九十二年度聲字第一一九號），提起抗告，本院裁定如左：
      主      文
原裁定撤銷，發回臺灣高雄地方法院。
      理      由
一、抗告人即聲請人向原審聲請意旨略以：本件高雄市政府警察局楠梓分局以九十一
    年十月十一日高市警楠分三字第０九一０一二０四一號移送認被害人吳正良九十
    一年八月十二日十四時，遭二名頭戴黑色頭套歹徒，持槍械綑綁後，強盜現金二
    萬八千元及持槍敲打被害人頭部，致被害人受有傷害，現場遺留子彈五顆及彈夾
    一個，本案嫌犯日前正積極查緝中，又子彈業經送鑑定具有殺傷力，因屬違禁物
    ，爰依法聲請單獨宣告沒收銷燬等情。
二、原審裁定以：本件扣案之子彈雖經送請內政部警政署刑事警察局以試射法鑑驗，
    送鑑子彈五顆，其中二顆經試射結果，均可擊發，認具殺傷力，此有該局九十一
    年九月二十六日刑鑑字第二五三０七二號鑑驗通知書一紙在卷可憑。惟查，扣案
    之子彈及彈夾等物，係被害人吳正良遭二名頭戴黑色頭套歹徒持槍械綑綁後，強
    盜現金二萬八千元後並持槍敲打被害人頭部，致被害人受有傷害，現場所遺留之
    證物，又本案案發時間係九十一年八月十二日十四時，距今尚未長久，嫌犯日前
    亦正由楠梓分局積極查緝中，如日後緝獲，即可作為嫌犯犯罪證據，是尚難以係
    甲○物視之，又觀本件鑑驗報告中，尚未採驗指紋、血跡等相關證據資料，供作
    日後查證比對，綜上各節，尚不宜沒收銷燬之；是本件聲請人之聲請尚非有據，
    乃裁定駁回聲請人之聲請。
三、按違禁物得單獨宣告沒收，乃為刑法第四十條但書所明定，本件強盜案現既仍在
    檢察官偵查中，檢察官是否決定向法院聲請單獨沒收上開子彈違禁物，乃檢察官
    之職權，且既尚在偵查階段，將來起訴與否，檢察官依其偵查結果，有相當之裁
    量權，苟檢察官依其客觀心證，確認該扣案之子彈已無留存之必要，聲請法院宣
    告沒收，法院亦僅得就該等扣案物品是否符合刑法第四十條之要件加以審查，實
    不宜介入偵查程序，乃原審竟以前開理由，駁回聲請人之聲請，自有未當，抗告
    意旨指摘原裁定不當，非無理由，應由本院將原裁定撤銷，發回原審法院更為適
    當之裁定。
四、據上論斷，應依刑事訴訟法第四百十三條前段裁定如主文。
中    華    民    國     九十二     年       四       月        八      日
                              臺灣高等法院高雄分院刑事第四庭
                                  審判長法官  蕭權閔
                                        法官  李嘉興
                                        法官  陳吉雄
右正本證明與原本無異。
不得再抗告。
                                      書記官  黎  珍
中    華    民    國     九十二     年       四       月        十      日
                                                                        Ｑ


司法院資訊處製作；財團法人民間司法改革基金會備份。
